臺灣屏東地方法院刑事判決　　　　　　　 95年度易字第110號
公　訴　人　臺灣屏東地方法院檢察署檢察官
被　　　告　甲○○
　　　　　　　　　　現另案於臺灣屏東監獄執行
上列被告因竊盜等案件，經檢察官提起公訴（94年度偵字第5108
號）本院判決如下：
    主  文
甲○○無罪。
    理  由
一、公訴意旨略以：被告甲○○明知姓名年籍不詳、綽號「明忠
    」之成年男子所竊得如附表編號一所示物品係乙○○所有，
    竟基於收受贓物之犯意，於附表編號一所列時、地，收受該
    男子所交付之上開贓物；又明知姓名年籍不詳、綽號「阿南
    」之成年男子所寄放如附表編號二所示之物品，係來源不明
    之贓物，竟基於收受贓物之犯意，於附表編號二所列時、地
    ，收受該男子所交付之上開贓物；另與林晉安（另由臺灣高
    雄地方法院檢察署以94年度偵字第17759 號為不起訴處分確
    定）基於意圖為自己不法所有之犯意聯絡，於附表編號三所
    列時、地，共同竊取如附表編號三所示物品，因認被告甲○○所為，係犯刑法第349 條第1 項之收受贓物罪及同法第32
    1 條第1 項第1 款、第2 款、第3 款之加重竊盜罪等語。
二、公訴意旨認被告有附表所示之犯行，係以下列所述之證據為
    其主要依據：
    (一)附表編號一之犯行部分：證人乙○○於偵查中結證稱：
      當天是姓「鍾」的男子搭甲○○的車來我家找我，我不確
      定是掉了還是被偷，原本我的皮夾都是放在長褲口袋內，
      我當日並沒有去過甲○○的車上，甲○○也沒有下車等語
      ，惟被告明知該皮夾內之證件為贓物而收受，仍無法解免
      於收受贓物罪之刑責。
    (二)附表編號二之犯行部分：被告始終無法交代綽號「南哥」
      男子之真實姓名年籍資料，僅以「南哥」已經被抓去關了
      等語置辯，顯係卸責之詞，亦不足採信。
    (三)附表編號三之犯行部分：同案被告林晉安於本署偵查中
      供稱：我記得是在93年11月間某日凌晨2 時許，在屏東一
      家超商對面前的通訊行，我用鑰匙打開鐵門進入，當時是
      甲○○載我過去，我告訴他我要去超商買東西，結果我臨
      時起意去通訊行偷東西，他就在超商等我，但他不知道我
      要去偷云云，核與證人丙○○於本署偵查中結證稱：我於
      93年11月27日早上8 點開店時，發現鐵門被拉起三分之一
      ，鎖頭也被敲破等語未盡相符，足見同案被告林晉安確係
      持客觀上足供兇器使用之鐵撬及扳手行竊，而非用鑰匙開
      啟千大通訊行之鐵門，且假如被告甲○○不知同案被告林
      晉安係前往行竊，何以同案被告林晉安未走向車旁的超商
      反而走向對面之通訊行，再者，上開預先準備之犯罪工具
      應係從甲○○之車上拿取，被告甲○○又豈可能完全未發
      現，加以同案被告林晉安竊取得手後放置於其車上之貴重
      物品繁多，又豈可能諉為不知，是同案被告林晉安辯稱被
      告甲○○毫不知情，顯係迴護之詞，不足採信。贓物認
      領保管單3 紙及照片9 張。
三、訊據被告甲○○辯稱：乙○○的皮夾係綽號「明忠」的成年
    男子跟乙○○在我車上聊天，後來我發現證件放在我車上，
    我不知道「明忠」是偷的，還是乙○○掉的；查獲之電腦主
    機板及網路卡，我跟朋友賴秋南在93年10月間，借他的電腦
    去典當，而留在車上的，我不知道那是贓物；千大通訊行的
    東西是我朋友林晉安偷的，我去載他去時，我是在千大通訊
    行對面的便利商店等他，我沒有進去偷，我也不知道他去偷
    等語。
四、按犯罪事實應依證據認定之，無證據不得認定犯罪事實；又
    不能證明被告犯罪或其行為不罰者，應諭知無罪之判決，刑
    事訴訟法第154 條第2 項第301 條第1 項分別定有明文。
    又認定犯罪事實應依證據，為刑事訴訟法所明定，故被告否
    認犯罪事實所持之辯解，縱屬不能成立，仍非有積極證據足
    以證明其犯罪行為，不能遽為有罪之認定。再按收受贓物罪
    ，必須行為人對於認知所收受者係贓物，否則對是否為贓物
    無此認識，即無由成立犯罪。
五、經查：
  (一)證人乙○○於偵查中固證稱：當天是姓「鍾」的男子搭甲○○的車來我家找我，我不確定是掉了還是被偷，原本我的皮
    夾都是放在長褲口袋內，我當日並沒有去過甲○○的車上，
    甲○○也沒有下車等語。惟證人乙○○本院審理時，則證述
    ：那天我家那邊有開法會，被告開車跟我的朋友丁○○去我
    那裏，當時我的皮夾是放在褲子後方的口袋，我有上被告的
    車聊天，後來當天晚上，發現皮包不見了，我有打電話問丁○○，他說沒有看到等語（見本院95年11月3 日審判筆錄）
    ，證人乙○○二次證述，即有出入，且證人乙○○於偵查中
    即已明白證述：我不確定是掉了，還是被偷等語，是則證人
    乙○○之皮包（含附表編號一所示之物）究係是證人乙○○
    不小心掉落於被告所駕駛之車輛上，或為綽號「明宗」之成
    年男子（或「丁○○」）所竊盜，即有疑義，檢察官竟謂：
    係由姓名年籍不詳、綽號「明忠」之成年男子所竊得乙○○
    所有云云，已嫌速斷；再者，依檢察官所指提出之證據，亦
    無從認定被告對上開物品為贓物，已有所認知；況本件係被
    告於其駕駛之車輛發現上開物品，並非丁○○所交付乙節，
    亦據被告陳明在卷，亦無證據足以證明，上開物品，係被告
    自綽號「明宗」之成年男子或「丁○○」移轉取得持有，即
    有「收受」之行為。準此，此部分依檢察官所指之證據，尚
    難認被告有「收受」贓物之犯行，此外，復查無其他積極證
    據足認被告有何公訴人所指之犯行，既不能證明被告犯罪，
    揆諸首揭法律條文及判例說明，此部分自應諭知被告無罪之
    判決。
  (二)又附表編號二犯罪事實，檢察官僅以被告於偵查中之辯解不
    足採信，即遽為推論被告有此部分之犯行，並無證據可資認
    定被告對於附表編號二所示之物係屬贓物，已有所認知，此
    外，復查無其他積極證據足認被告有何公訴人所指之犯行，
    既不能證明被告犯罪，揆諸首揭法律條文及判例說明，此部
    分自應諭知被告無罪之判決。
  (三)再證人丙○○警詢、偵查中之證述，及卷存贓物認領保管單
    3 紙，僅能證明證人丙○○所經營之千大通訊工程行遭竊，
    並由證人丙○○領回如入表編號三所示之物而已，並不能證
    明被告確實有參與該竊案。又證人林晉安於偵查中證述：「
    （問：有無與他一起去行竊？）是我自己去偷，偷了之後請
    他來載我，他並不知道，他沒有與我一起行竊」、「當時他
    載我過去，我告訴他我要去超商買東西，結果我臨時起意去
    通訊行偷東西，他就在超商等我，但他不知道我要去偷」等
    語（見94年度偵字第1242號第27、28頁），足見被告辯稱：
    東西是我朋友林晉安偷的，我去載他去時，我是在千大通訊
    行對面的便利商店等他，我沒有進去偷，我也不知道他去偷
    等語，尚非虛偽。雖被告於警詢中一度自白犯罪，然其於移
    送檢察官時，即表明係證人林晉安偷的，伊去載他的時候，
    才知道這些東西是他偷來的等語（見93年度核退偵字第1229
    號），再參以證人林晉安之上開證述，可見被告警詢之自白
    與事實不符，自難作為被告不利之認定。是則依檢察官所提
    出之證據，並不足以證明被告有與證人林晉安共犯附表編號
    三之竊盜犯行，此外，復查無其他積極證據足認被告有何公
    訴人所指之犯行，既不能證明被告犯罪，揆諸首揭法律條文
    及判例說明，此部分自應諭知被告無罪之判決。至於被告於
    知悉證人林晉安竊得上開物品後，仍載運上開物品，而是否
    涉嫌搬運贓物，宜由檢察官另行偵查。
六、據上論斷，應依刑事訴訟法第301 條第1 項，判決如主文。
中　　華　　民　　國　　96　　年　　4 　　月　　4 　　日
                  刑事第一庭  審判長法  官  潘正屏
                                    法  官  羅培毓
                                    法  官  曾吉雄
以上正本證明與原本無異。
如不服本判決應於收受本判決送達後十日內向本院提出上訴書狀，
其未敘述上訴理由者，並得於提起上訴後十日內向本院補提理由
書狀（均須按他造當事人之人數附繕本）「切勿逕送上級法院」
                                    書記官  潘美碧
中　　華　　民　　國　　96　　年　　4 　　月　　4 　　日
 附表
 ┌───┬────┬────────┬────────────┐
 │ 編號 │ 被害人 │    犯罪時地    │      犯罪所得之物      │
 ├───┼────┼────────┼────────────┤
 │  一  │ 乙○○ │93年11月間某日  │收受「明忠」交付之乙○○│
 │      │        │屏東縣內埔鄉上樹│國民身分證1張、駕照1張、│
 │      │        │村樹新路35之1號 │行照1張、健保卡1張、中華│
 │      │        │                │商業銀行密碼通知書1張   │
 ├───┼────┼────────┼────────────┤
 │  二  │ 燦坤股 │93年10月間某日  │收受「阿南」交付之技嘉電│
 │      │ 份有限 │不詳地點        │腦主機板及D-LINK網路卡各│
 │      │ 公司   │                │1塊                     │
 ├───┼────┼────────┼────────────┤
 │  三  │ 丙○○ │93年11月27日2時 │由甲○○駕駛車號3315-FD │
 │      │        │許              │自小客車搭載林晉安，並由│
 │      │        │屏東縣內埔鄉豐田│林晉安攜帶鐵撬及扳手各一│
 │      │        │村中正路300號之 │支（未扣案），共同竊取  │
 │      │        │千大通訊工程行  │MOTOROLA660型手機1支、  │
 │      │        │                │NOKIA3210型手機1支、    │
 │      │        │                │Pierre Cardin3688型手機1│
 │      │        │                │支、MOTOROLAV220型手機1 │
 │      │        │                │支、LG7100型手機一支、  │
 │      │        │                │BENQ600C型手機一支、手機│
 │      │        │                │儲值卡130張、玉手蜀6只、│
 │      │        │                │耳環1對、玉佩3只、寶石戒│
 │      │        │                │指3只、郵局存簿1本、門號│
 │      │        │                │電話卡1張、郵局提款卡1張│
 │      │        │                │、皮包一只              │
 └───┴────┴────────┴────────────┘
